【裁判字號】    95,訴,2020
【裁判日期】    951229
【裁判案由】    毒品危害防制條例
【裁判全文】
臺灣彰化地方法院刑事判決              95年度訴字第2020號
公  訴  人  臺灣彰化地方法院檢察署檢察官
被      告  甲○○
                    現於臺灣彰化監獄
上列被告因違反毒品危害防制條例案件，經檢察官提起公訴（95
年度毒偵字第4042號），被告於本院準備程序就被訴事實為有罪
之陳述，經本院合議庭裁定由受命法官獨任以簡式審判程序審理
，判決如下：
    主    文
甲○○施用第一級毒品，累犯，處有期徒刑柒月。
    事    實
一、甲○○前因施用毒品，經本院於民國89年11月9 日以89年度
    毒聲字第5095號裁定送強制戒治後，於90年5 月2 日交付保
    護管束，嗣於90年10月30日保護管束期滿未經撤銷視為執行
    完畢，經臺灣彰化地方法院檢察署檢察官於90年11月20日以
    90年度戒毒偵字第1659號為不起訴處分確定。又因搶奪案件
    ，經本院於90年5 月24日以90年度訴字第354 號判處有期徒
    刑1 年6 月確定，嗣於93年4 月22日因縮短刑期假釋出監，
    並於93年6 月2 日因保護管束期滿未經撤銷視為執行完畢。
    詎仍不思悛悔，基於施用第一級毒品海洛因之犯意，於95年
    8 月22日上午10時許，在彰化縣大村鄉○村路旁之加油站廁
    所內，以將海洛因摻水稀釋置入針筒注射之方式，施用第一
    級毒品海洛因1 次。嗣為警於95年8 月23日經其同意後採尿
    送驗，結果呈毒品嗎啡陽性反應，始悉上情。
二、案經彰化縣警察局員林分局報請臺灣彰化地方法院檢察署檢
    察官偵查起訴。
    理    由
一、除被告所犯為死刑、無期徒刑、最輕本刑為3 年以上有期徒
    刑之罪或高等法院管轄第1審案件者外，於前條第1項程序進
    行中，被告先就被訴事實為有罪之陳述時，審判長得告知被
    告簡式審判程序之旨，並聽取當事人、代理人、辯護人及輔
    佐人之意見後，裁定進行簡式審判程序；除簡式審判程序及
    簡易程序案件外，第1審應行合議審判，刑事訴訟法第273條
    之1 第1 項、第284 條之1 分別定有明文。本件被告甲○○
    所涉係死刑、無期徒刑、最輕本刑為3 年以上有期徒刑之罪
    或高等法院管轄第1 審案件以外之罪，並於本院行準備程序
    時就被訴事實為有罪之陳述，本院合議庭依前揭規定，經評
    議結果，裁定改由受命法官獨任行簡式審判程序，合先敘明
    。
二、訊據被告甲○○對於前揭犯罪事實坦承不諱（見彰化縣警察
    局員林分局員警分偵字第0950022215號刑案偵查卷第2 、3
    頁，臺灣彰化地方法院檢察署95年度偵字第4042號卷第5 、
    6 頁，本院95年度訴字第2020號卷第18、24、25頁），且被
    告尿液經以氣相層析質譜儀（即ＧＣ／ＭＳ）方法檢驗結果
    ，確呈第一級毒品海洛因於人體代謝後之嗎啡、可待因陽性
    反應等情，有詮昕科技股份有限公司95年9 月11日第000000
    00號濫用藥物尿液檢驗報告、彰化縣警察局員林分局委託檢
    驗尿液代號與真實姓名對照認證單各1 份附卷足證（見彰化
    縣警察局員林分局員警分偵字第0950022215號刑案偵查卷第
    4 、5 頁）。按海洛因施用入人體後水解還原成嗎啡，再循
    嗎啡之代謝方式排出體外，業據行政院衛生署藥物食品檢驗
    局73藥檢壹字第030221號函說明綦詳，且吸食或施打煙毒及
    麻醉藥品者，經人體代謝作用於8 小時內，即有30％之量排
    出，24小時之後，續有約剩餘量之90％再排出，72小時之後
    仍有剩餘微量排出，吸食或施打者個人體質不同，其排出時
    間亦會有差異（憲兵司令部80年3 月25日（80）鑑驗字第
    0999號函參照）。是依上開說明，佐以被告前揭尿液檢驗報
    告，被告自白於前揭時間，以上揭方式施用第一級毒品海洛
    因等語，核與前揭事證相符，應堪採信。查被告前因施用毒
    品案件，經本院於89年11月9 日以89年度毒聲字第5095號裁
    定送強制戒治後，於90年5 月2 日交付保護管束，嗣於90年
    10月30日保護管束期滿未經撤銷視為執行完畢，經臺灣彰化
    地方法院檢察署檢察官於90年11月20日以90年度戒毒偵字第
    1659號為不起訴處分確定，此有臺灣高等法院被告前案紀錄
    表及臺灣彰化地方法院檢察署刑案資料查註紀錄表各1 份在
    卷可參。其乃於強制戒治執行完畢後5 年內再犯本件施用毒
    品罪，依毒品危害防制條例第23條第2 項之規定，即應依法
    追訴。
三、核被告甲○○所為，係犯毒品危害防制條例第10條第1 項之
    施用第一級毒品罪。被告為供施用而持有毒品，其持有之低
    度行為，已為施用之高度行為所吸收，不另論罪。查被告前
    因搶奪案件，經本院於90年5 月24日以90年度訴字第354 號
    判處有期徒刑1 年6 月確定，嗣於93年4 月22日因縮短刑期
    假釋出監，並於93年6 月2 日因保護管束期滿未經撤銷視為
    執行完畢，此有臺灣高等法院被告前案紀錄表及臺灣彰化地
    方法院檢察署刑案資料查註紀錄表各1 份在卷可憑。其於受
    有期徒刑執行完畢後，5 年以內故意再犯本件有期徒刑以上
    之罪，為累犯，應依刑法第47條第1 項規定，加重其刑。爰
    審酌被告前因施用毒品犯行曾經強制戒治，竟又再施用毒品
    不輟，顯然其意志力薄弱，迄未戒除毒癮，無視於毒品對於
    自身健康之戕害及國家對於杜絕毒品犯罪之禁令，惡性非輕
    ，惟兼衡被告施用毒品犯行，性質上乃屬對自我身心健康之
    自戕行為，尚未嚴重破壞社會秩序、侵害他人權益，及亦有
    正當工作、犯後自始坦承犯行，態度尚屬良好等一切情狀，
    量處如主文所示之刑。
據上論斷，應依刑事訴訟法第273 條之1第1項、第299條第1項前
段，毒品危害防制條例第10條第1項，刑法第11條、第47條第1項
，判決如主文。
本案經檢察官莊佳瑋到庭執行職務。
中    華    民    國    95    年    12    月    29    日
                  刑事第一庭    法  官  林秉暉
以上正本證明與原本無異。
如不服本判決，應於判決送達後10日內，向本院提出上訴狀 (須
附繕本)。
中    華    民    國    95    年    12    月    29    日
                                書記官  梁高賓
毒品危害防制條例第10條第1項
施用第一級毒品者，處6月以上5年以下有期徒刑。


司法院資訊處製作；財團法人民間司法改革基金會備份。
